臺灣士林地方法院民事簡易判決
110年度士簡字第1265號
原      告  富邦產物保險股份有限公司

法定代理人  羅建明
訴訟代理人  沈志揚
            鍾富丞
被      告  劉興儒  住○○市○○區○○路000○0號        上列當
事人間侵權行為損害賠償事件，本院於民國110年11月4
日言詞辯論終結，本院判決如下：
    主  文
被告應給付原告新臺幣貳拾參萬捌仟貳佰零肆元，及自民國一百
一十年九月十二日起至清償日止，按年息百分之五計算之利息。
原告其餘之訴駁回。
訴訟費用新臺幣參仟肆佰貳拾元，其中新臺幣貳仟伍佰伍拾元由
被告負擔，餘由原告負擔。
本判決原告勝訴部分得假執行。
    事實及理由要領
一、又被告經受合法通知，未於言詞辯論期日到場，且無民事訴
    訟法第386條所列各款情事，爰依原告之聲請，由其一造辯
    論而為判決。
二、原告起訴主張：被告於民國108年6月14日4時14分許，駕駛
    車牌號碼000-00號營業小客車（下稱A車），行經桃園市○○
    區○道○號西向2公里900公尺中外車道處，因拋錨未採安全措
    施之過失，與原告所承保之訴外人黃玉盾駕駛之車牌號碼00
    0-0000號租賃小客車（下稱B車）發生碰撞，造成B車受損，
    而B車曾向原告投保車體損失險，事故發生時尚在保險期間
    內，原告業依保險契約賠付該車之必要修復費用，共計新臺
    幣（下同）319923元（其中工資費用：24643元、零件費用
    ：295280元），並依保險法第53條之規定取得代位求償權，
    爰依侵權行為損害賠償及保險代位請求權之法律關係提起本
    件訴訟，並聲明被告應給付原告319923元，及自起訴狀繕本
    送達翌日起至清償日止，按年息百分之五計算之利息。
三、得心證之理由：
  ㈠按因故意或過失，不法侵害他人之權利者，負損害賠償責任
    ；又汽車、機車或其他非依軌道行駛之動力車輛，在使用中
    加損害於他人者，駕駛人應賠償因此所生之損害；又不法毀
    損他人之物者，被害人得請求其物因毀損所減少之價額，民
    法第184條第1項前段、第191條之2、第196條分別定有明文
    。次按，物被毀損時，被害人除得依民法第196條請求賠償
    外，並不排除民法第213條至第215條之適用；另依民法第19
    6條請求賠償物被毀損所減少之價額，得以修復費用為估定
    之標準，但以必要者為限（例如：修理材料以新品換舊品，
    應予折舊），最高法院77年度第9次民事庭會議決議參照。
    末按，被保險人因保險人應負保險責任之損失發生，而對於
    第三人有損失賠償請求權者，保險人得於給付賠償金額後，
    代位行使被保險人對於第三人之請求權；但其所請求之數額
    ，以不逾賠償金額為限，保險法第53條第1項亦有明文。
  ㈡經查：原告主張之事實，業據其提出與其所述相符之道路交
    通事故當事人登記聯單、初步分析研判表、汽(機)車險理賠
    申請書、行車執照及駕駛執照、現場圖(1)及(2)、現場照片
    、汽車險重大賠案工料理算明細表、賠案號碼表、估價單、
    車損照片、原始憑證及統一發票等影本為證，並有本院依職
    權向內政部警政署國道公路警察局第一公路警察大隊函調之
    道路交通事故初步分析研判表、現場圖(1)及(2)、調查表(
    一)及調查報告表(二)、談話紀錄表A至E、調查筆錄、現場
    照片等肇事資料影本在卷可參，而被告經合法通知無正當理
    由未到場，亦未提出書狀為任何具體的聲明及陳述，應堪信
    原告之主張為真實，是原告本於上開法律規定，請求被告賠
    償B車修復費用，尚屬有據。又原告主張B車之修復費用3199
    23元（其中工資費用：24643元、零件費用：295280元），
    雖有上開估價單及統一發票為據，然原告承保之B車係107年
    10月出廠，此有該車行照影本附卷可稽，且前開車輛修復之
    費用包括零件295280元，衡以本件車輛有關零件部分之修復
    ，既以新零件更換被損害之舊零件，則在計算損害賠償額時
    ，自應將零件折舊部分予以扣除，而依行政院所發佈之固定
    資產耐用年數表及固定資產折舊率表，小客車之耐用年數為
    5年，依定率遞減法每年折舊千分之369，參酌營利事業所得
    稅查核準則第95條第6項規定：「固定資產提列折舊採用平
    均法、定率遞減法或年數合計法者，以1年為計算單位，其
    使用期間未滿1年者，按實際使用之月數相當於全年之比例
    計算之，不滿1月者，以1月計」，則B車自出廠日至發生本
    件交通事故之日即108年6月14日止，業已實際使用9月，則
    就B車之更換零件部分所得請求被告賠償之範圍，扣除折舊
    後之費用估定為213561元（計算方式詳如附表），加上其餘
    非屬零件之工資費用24643元，合計原告得向被告請求之車
    輛修復費用應為238204元（即213561＋24643＝238204）。
  ㈢又給付無確定期限者，債務人於債權人得請求給付時，經其
    催告而未為給付，自受催告時起，負遲延責任；其經債權人
    起訴而送達訴狀，或依督促程序送達支付命令，或為其他相
    類之行為者，與催告有同一之效力；又遲延之債務，以支付
    金錢為標的者，債權人得請求依法定利率計算之遲延利息；
    又應付利息之債務，其利率未經約定，亦無法律可據者，週
    年利率為百分之五，民法第229 條第2 項、第233 條第1 項
    前段、第203 條分別定有明文。查本件請求被告給付侵權行
    為損害賠償事件，未經原告舉證證明定有期限，應認屬未定
    期限債務，依上開規定，被告應自受催告時起始負遲延責任
    ，而本件起訴狀繕本，業於110 年9 月11日送達於被告之住
    所，此有送達證書附卷可參，是原告就上揭所得請求之金額
    ，尚得請求自起訴狀繕本送達生效之翌日即110 年9 月12日
    起至清償日止，按年息百分之五計算之利息。從而，原告依
    上開法律關係，求為判決如主文第1 項所示，為有理由，應
    予准許，逾此範圍之請求，為無理由，應予駁回。　　
四、本件係就民事訴訟法第427條第1項適用簡易程序所為被告部
    分敗訴之判決，依同法第389條第1項第3款規定，應依職權 
    就原告勝訴部分宣告假執行，並依同法第79條之規定職權確
    定訴訟費用額為3420元（第一審裁判費），其中2550元應由
    被告負擔，其餘應由原告負擔。
中    華    民    國    110   年    11    月    18    日
                  士林簡易庭  法  官  黃雅君
　　　　　　　　　
以上正本係照原本作成。
如不服本判決，應於判決送達後20日內，向本院提出上訴狀並應
記載上訴理由，如於本判決宣示後送達前提起上訴者，應於判決
送達後20日）內補提上訴理由書（須附繕本）。
中    華    民    國    110   年    11    月    18    日
                              書記官  吳俊明


附表
折舊時間           金額
第1年折舊值        295,280×0.369×(9/12)=81,719
第1年折舊後價值    295,280-81,719=213,561